【裁判字號】    98,易,1324
【裁判日期】    990507
【裁判案由】    贓物
【裁判全文】
臺灣桃園地方法院刑事判決              98年度易字第1324號
公  訴  人  臺灣桃園地方法院檢察署檢察官
被      告  甲○○
上列被告因贓物等案件，經檢察官提起公訴（98年度偵緝字第30
3 號），被告於本院準備程序進行中就被訴事實為有罪之陳述，
經告知簡式審判程序之旨，並聽取當事人之意見後，經本院裁定
進行簡式審判程序，判決如下：
    主  文
甲○○收受贓物，累犯，處有期徒刑月，如易科罰金，以新臺
幣壹仟元折算壹日。
    事  實
一、甲○○前於民國92年間因違反毒品危害防制條例案件，經本
    院以92年度易字第1462號刑事判決判處有期徒刑7 月確定，
    於93年10月2 日入監執行，於94年4 月30日縮刑期滿執行完
    畢（於本案構成累犯）。其明知某真實姓名年籍不詳綽號「
    阿雄」之成年男子，於97年1 月12日中午某時，在桃園縣蘆
    竹鄉山腳村某處網咖所交付懸掛車牌號碼9165-PQ 號車牌2
    面（該車牌2 面係王美淑所有，原懸掛之車輛由殷仲諺占有
    使用中，前於97年1 月13日晚間8 時50分許，在桃園縣蘆竹
    鄉○○村○○路某處失竊）之自用小客車1 輛（該自用小客
    車原懸掛之車牌號碼為T7-9312 號，係黃林阿哞所有，由黃
    林阿哞之子黃勝生占有使用中，前於97年1 月9 日晚間9 時
    40分許，在桃園縣龜山鄉○○村○○街243 號前失竊），係
    來路不明之贓物，竟基於收受贓物之犯意，予以收受供己代
    步使用。嗣於97年1 月15日晚間某時，甲○○駕駛上開自用
    小客車搭載鍾隆邦前往址設桃園縣大園鄉○○路○ 段609 號
    之「臻享汽車旅館」208 號房內休憩，甲○○因故先行離開
    現場，並將上開自用小客車停放於該處，嗣於於97年1 月16
    日上午7 時許，為警於上址內查獲鍾隆邦（另經檢察官為不
    起訴處分）及懸掛上開失竊車牌2 面之自用小客車1 輛，而
    循線查悉上情。
二、案經臺灣桃園地方法院檢察官偵查起訴。
    理  由
一、按刑事訴訟法第273 條之1 第1 項規定除被告所犯為死刑、
    無期徒刑、最輕本刑為3 年以上有期徒刑之罪或高等法院管
    轄第一審案件者外，於審判期日前之準備程序進行中，被告
    先就被訴事實為有罪之陳述時，審判長得告知被告簡式審判
    程序之旨，並聽取當事人、代理人、辯護人及輔佐人之意見
    後，裁定進行簡式審判程序。經查，本件被告甲○○被訴贓
    物案，非前開不得進行簡式審判程序之案件，經被告於本院
    準備程序進行中就被訴事實為有罪之陳述，且經本院告知被
    告簡式審判程序之旨，聽取被告及檢察官之意見後，爰依上
    開刑事訴訟法第273 條之1 第1 項之規定，裁定進行簡式審
    判程序，合先敘明。
二、上揭犯罪事實，業據被告甲○○於本院審理中坦承不諱，核
    與證人即被害人殷仲諺之胞妹乙○○、證人即被害人黃林阿
    哞之夫丙○○於警詢時所為證述；證人鍾隆邦於檢察官訊問
    時所為證述情節相符，並有上開自用小客車及其所懸掛失竊
    車牌2 面之失車紀錄、桃園縣政府警察局車輛尋獲電腦輸入
    單各1 份、乙○○出具之贓物領據、丙○○出具之贓物領據
    、贓物照片等件在卷可稽。足認被告甲○○前揭任意性自白
    與事實相符，應堪採信。綜上所述，本件事證明確，被告甲
    ○○犯行洵堪認定，應予依法論罪科刑。
三、核被告甲○○所為，係犯刑法第349 條第1 項之收受贓物罪
    。另按「上訴人夜間侵入人家，將甲之衣物及晒在院內之某
    乙衣服一併竊去，其所竊取者，雖屬兩人之財物，但非上訴
    人所能知悉，應成立一個夜間侵入住宅竊盜之罪，不發生數
    罪問題。」（最高法院29年上字第1403號判例意旨可資參照
    ）。是被告甲○○雖同時收受綽號「阿雄」之人所交付屬贓
    物之自用小客車1 輛（原懸掛之車牌號碼為為T7-9312 號）
    及其上懸掛亦屬贓物之車號9165-PQ 號車牌2 面，然衡諸常
    情，一般人對於他人所交付之車輛，就該車車體及其配件如
    車牌、輪胎、引擎等當均視為一體，而難以預期或特予深究
    該等物品是否來自不同權源，是本件被告甲○○於收受上開
    自用小客車及其懸掛之車牌2 面時，主觀上應僅有該車體與
    車牌係同部車輛、同一被害人之認識，而無該車體與車牌係
    來自不同權源之2 被害人之認知，是被告雖係以一行為同時
    收受2 被害人所分別失竊之車輛車體及車牌，然因主觀上，
    被告對該車整體僅有1 贓物之認識；客觀上，被告亦僅有收
    受1 物之行為，即收受附著懸掛有上開車牌2 面之上開自用
    小客車1 輛，而非同時收受分離之該車與車牌，是被告收受
    贓物之犯行，即應認係單純一罪，一併敘明。被告前於92年
    間因違反毒品危害防制條例案件，經本院以92年度易字第14
    62號刑事判決判處有期徒刑7 月確定，於93年10月2 日入監
    執行，於94年4 月30日縮刑期滿執行完畢，此有臺灣高等法
    院被告前案紀錄表1 份在卷足參。被告於前案有期徒刑執行
    完畢後，5 年內故意再犯本件有期徒刑以上之罪，為累犯，
    應依刑法第47條第1 項之規定，加重其刑。爰審酌被告素行
    非佳，且明知本案車輛、車牌係屬贓物，猶執意收受增加贓
    物查緝之困難，且衡諸其所收受之自用小客車1 輛及車牌2
    面嗣均分由被害人領回，所生危害尚輕，惟且犯後於本院審
    理中終能坦承犯行，態度尚可，並其犯罪動機、目的、手段
    等一切情狀，量處如主文所示之刑，並諭知易科罰金之折算
    標準。
據上論斷，應依刑事訴訟法第273 條之1 第1 項、第299 條第1
項前段，刑法第349 條第1 項、第47條第1 項、第41條第1 項，
刑法施行法第1 條之1 第1 項、第2 項前段，判決如主文。
本案經檢察官吳美文到庭執行職務。
中    華    民    國    99    年    5     月     7    日
                  刑事第十一庭法  官  林蕙芳
以上正本證明與原本無異。
如不服本判決應於收受判決後10日內向本院提出上訴書狀，並應
敘述具體理由。其未敘述上訴理由者，應於上訴期間屆滿後20日
內向本院補提理由書( 均須按他造當事人之人數附繕本) 「切勿
逕送上級法院」。
                              書記官  莊凱男
中    華    民    國    99    年    5     月    19    日
附錄法條：
中華民國刑法第349條
（普通贓物罪）
收受贓物者，處 3 年以下有期徒刑、拘役或 5 百元以下罰金。
搬運、寄藏、故買贓物或為牙保者，處 5 年以下有期徒刑、拘
役或科或併科 1 千元以下罰金。
因贓物變得之財物，以贓物論。

司法院資訊處製作；財團法人民間司法改革基金會備份。
